【裁判字號】    97,易,3681
【裁判日期】    971231
【裁判案由】    竊盜
【裁判全文】
臺灣臺北地方法院刑事判決              97年度易字第3681號
公  訴  人  臺灣臺北地方法院檢察署檢察官
被      告  乙○○
上列被告因竊盜案件，經檢察官聲請簡易判決處刑（97年度偵緝
字第2424號），本院認為不宜逕以簡易判決處刑，改依通常程序
審理，判決如下：
    主  文
乙○○竊盜，處有期徒刑貳月，如易科罰金，以新臺幣壹仟元折
算壹日。
    事  實
一、乙○○於民國97年6 月16日晚間，借住在臺北市○○區○○
    路25巷30號2 樓23室友人甲○○租屋處時，竟利用甲○○外
    出上班之際，意圖為自己不法之所有，徒手竊取甲○○所有
    之手提電腦、電源線、滑鼠、電腦包後離去上址，並於同年
    月18日變賣得款新臺幣（下同）1 萬1 千元花用。嗣經甲○
    ○返家發覺，報警處理。
二、案經被害人甲○○訴由臺灣臺北地方法院檢察署檢察官聲請
    簡易判決處刑，本院認為不宜逕以簡易判決處刑，改依通常
    程序審理。
    理  由
一、證據能力之判斷：
    被告乙○○對於下列各項證據方法，均未爭執其證據能力，
    並同意作為證據（見本院卷第14頁），本院審酌其作成時之
    情況，認為並無不適當之情事，均得作為證據。
二、認定事實所憑之證據及理由：
    上開犯罪事實，訊據被告於偵訊及本院訊問時坦承不諱（見
    偵緝字卷第16頁、本院卷第14頁），並經被害人甲○○於警
    詢、偵訊時指述明確（見偵字卷第4 至5 頁、第12至13頁）
    ，並有被告書立借據1 張附卷足佐（見偵字卷第7 頁），被
    告任意性之自白可以採信。綜上，本案事證明確，被告竊盜
    犯行洵堪認定，應予依法論罪科刑。
三、論罪科刑之依據：
    核被告所為，係犯刑法第320 條第1 項竊盜罪。爰審酌：(一)
    被告竟利用借住甲○○住處之機會，竊取甲○○之手提電腦
    等物，旋即轉賣獲利1 萬1 千元，且迄未與甲○○和解，其
    犯罪手段、惡性及所生損害非輕；(二)惟被告於本院訊問時坦
    承犯罪，表示願受刑罰處罰，態度尚可等一切情狀，量處如
    主文所示之刑，以示懲儆。
據上論斷，應依刑事訴訟法第452 條、第284 條之1 、第299 條
第1 項前段，刑法第320 條第1 項、第41條第1 項前段，刑法施
行法第1 條之1 ，判決如主文。
本案經檢察官葉惠燕到庭執行職務。
中    華    民    國    97    年    12    月    31    日
                  刑事第六庭  法  官  林晏如
上正本與原本無異。
如不服本判決，應於判決送達後10日內向本院提出上訴狀（應抄
附繕本）。告訴人或被害人如對於本判決不服者，應具備理由請
求檢察官上訴，其上訴期間之計算係以檢察官收受判決正本之日
期為準。
                              書記官  楊盈茹
中    華    民    國    98    年    1     月    5     日
附錄本案論罪科刑法條全文：
中華民國刑法第320條
意圖為自己或第三人不法之所有，而竊取他人之動產者，為竊盜
罪，處 5 年以下有期徒刑、拘役或 5 百元以下罰金。
意圖為自己或第三人不法之利益，而竊佔他人之不動產者，依前
項之規定處斷。
前二項之未遂犯罰之。


司法院資訊處製作；財團法人民間司法改革基金會備份。
